Développeuse Front-end

Anaïs Baussard

abaussardev@gmail.com • https://abaussard.dev

Forte de 5 ans d'expérience professionnelle en **React**, **Typescript** et **Javascript**, je suis à la recherche de nouveaux projets en remote sur Rouen ou Paris. Curieuse et autonome, j'apprends par mes propres moyens et je peux m'adapter à vos besoins, que ce soit pour un rôle front-end ou full stack.

Compétences

Langages de programmation & Frameworks

- React.js (Styled-components, Next.js, Redux, React Query, React Tables)
- Typescript, Javascript (ES2023, AJAX)
- Vue.js
- · Tests Unitaires & End-to-End (Jest, Testing Library, Cypress)
- CSS3 (Tailwind, Sass, Less)
- HTML5
- · Node.js Intermédiaire
- PHP (Symfony) Débutant
- Ruby Débutant

Méthodologies & Outils

- Webpack
- Git
- Scrum & Agile
- Micro-frontends (Lerna)

Langues parlées

· Anglais: Niveau C1

Français : Langue maternelle

Expérience professionnelle

Développeuse Front-End - Regate

15/11/2021 - 18/05/2023

- Création et maintien d'un logiciel SaaS de Finance Automation dont les fonctionnalités principales sont de gérer et comptabiliser des factures, des notes de frais, payer et être payé.
- Création de fonctionnalités avec React et Typescript, en collaboration directe avec un product manager et une équipe de 16 développeurs, dans le cadre d'une start-up en pleine croissance.
- Entretien et amélioration constante de la performance et de la maintenabilité des fonctionnalités à l'aide de tests unitaires (Jest) et de tests end-to-end (Cypress).
- Stack technique: React (React Query, Styled-components), Typescript, Ruby on Rails, PostgreSQL.

Développeuse Front-End - Mailjet (via Attineos)

12/02/2018 - 17/09/2021

- Création et maintien de pages web et fonctionnalités en React tout en suivant un process Agile, au sein d'une équipe de 12 développeurs.
- Développement et entretien d'une bibliothèque de composants en React avec Styled-components.
- Entretien et amélioration constante de la performance et de la maintenabilité des fonctionnalités à l'aide de tests unitaires Jest.
- Création et gestion d'un écosystème de micro-frontends à l'aide de monorepos Lerna, afin de s'adapter aux besoins de deux plateformes différentes.
- Stack technique: React (Styled-components, Redux), Javascript (jQuery), CSS3 (Sass/Less), PHP (Zend, Twig)

Diplômes

Certificat de formation : Webmaster/designer - CNFDI

2015 - 2017

• Moyenne générale : 19,56/20